# 请教陈版主，关于终止经营的列报

提问人：轻柔的指尖 时间：2020-02-01 16:35:25
计学撮要 2018 版中，对于终止经营的列报，在 262 页15-5例题中对于 205 年度计提的无形资产摊销及固定资产折旧607 万元增调整为终止经营净利润列报呢？注 2 解释是说根据准则 27 条要求，将原来作为持续经营损益列报的处置组包含的含无形资产、固定资产的折旧摊销，重新作为可比会计期间弗兰卡 经营后的报告期间。但准则 27 条“第二十七条对于当期列报的终止经营，企业应当在当期财 务报表中，将原来作为持续经营损益列报的信息重新作为可比会计期间的终止经营损益列报，”这个应该是理解为当期吧？ 206 年当期吧，为什么要调整 205 年。这个资产是在 206年 9 月 20 日转入持有待售科目的呀。

回答人：chenyiwei
你所引用的准则第二十七条规定是要求在终止经营认定后，相应调整该业务的损益在前期比较期间的列报，也就是将前期比较期间内该业务的损益也计入终止经营损益，并重新列报，以增强其可比性。